【裁判字號】    97,抗,103
【裁判日期】    970506
【裁判案由】    本票裁定
【裁判全文】
臺灣桃園地方法院民事裁定               97年度抗字第103號
抗  告  人  甲○○
                      指定送達處所：台北縣三重市五谷王南
上列抗告人與相對人福灣企業股份有限公司間請求本票裁定事件
，抗告人對於本院民國86年1 月4 日第1 審裁定（86年度票字第
68號）提起抗告，本院裁定如下：
    主      文
抗告駁回。
抗告程序費用新臺幣壹仟元由抗告人負擔。
    理      由
一、抗告意旨略以：本件本票票載到期日為民國85年10月25日，
    依票據法第22條第1 項規定，本票已罹3 年消滅時效，且哪
    有86年1 月4 日作成裁定，於11年後送達抗告人，仍主張於
    法有效，不生票據法所規定消滅時效問題，再本件裁定早於
    85年間已由抗告人收受，並與相對人顧客服務科長戴志澄及
    中太汽車北汐止營業所組長沈政德協商，由抗告人給付錢莊
    新臺幣（下同）20萬元，而自錢莊將車贖回交付予相對人，
    相對人表示不再追究抗告人之保證責任，並由相對人職員陳
    秀蘭開立收據予抗告人收執，抗告人因遭林劉秀鳳詐騙為其
    擔任保證人及開立支票向抗告人借款，經臺灣士林地方法院
    士林簡易庭判決林劉秀鳳應給付抗告人60萬元本息，並經臺
    灣士林地方法院檢察署86年10月23日士檢偵社緝字第804 號
    併案通緝林劉秀鳳在案，相對人於11年後再就本案聲請民事
    裁定，令人不禁懷疑相對人與林劉秀鳳有通謀詐騙抗告人之
    嫌，為此提起抗告，並聲明廢棄原裁定等語。
二、按「執票人向本票發票人行使追索權時，得聲請法院裁定後
    強制執行。」，票據法第123 條定有明文。次按本票執票人
    ，依票據法第123 條規定，聲請法院裁定許可對發票人強制
    執行，係屬非訟事件，此項聲請之裁定，及抗告法院之裁定
    ，僅依非訟事件程序，以審查強制執行許可與否，並無確定
    實體上法律關係存否之效力，如發票人就票據債務之存否有
    爭執時，應由發票人提起確認之訴，以資解決（最高法院57
    年台抗字第76號判例參照）。
三、本件相對人於原審主張其執有抗告人與林劉秀鳳共同簽發如
    原裁定所示免除作成拒絕證書之本票1 紙，經屆期提示後未
    獲付款，為此依票據法第123 條規定聲請裁定准予強制執行
    等情，已據其提出該本票為證，經原審核對後，將本票發還
    ，而留本票影本附卷（原審卷第5 頁、第9 頁），原審依其
    聲請就系爭本票裁定准許強制執行，於法並無不合。抗告意
    旨主張系爭票據權利已罹於時效、相對人表示不再追究抗告
    人之保證責任及係遭林劉秀鳳詐騙而為其擔任保證人云云，
    經核均屬實體法上法律關係存否之爭執，依上開說明，尚非
    本件非訟程序所得加以審究。從而，抗告意旨指摘原裁定不
    當，求予廢棄，為無理由，應予駁回。
四、依非訟事件法第46條、第21條第2 項、第24條第1 項，民事
    訴訟法第495 條之1 第1 項、第449 條第1 項、第95條、第
    78條 ，裁定如主文。
中    華    民    國    97    年    5     月    6     日
                民事第三庭      審判長法  官  汪智陽
                                      法  官  張天民
                                      法  官  熊祥雲
以上正本係照原本作成。
本裁定除以適用法規顯有錯誤為理由，並經本院許可外，不得再
抗告。如提起再抗告，應於收受後10日內，向本院提出再抗告狀
，並繳納再抗告費新臺幣1,000 元。
中    華    民    國    97    年    5     月    6     日
                                      書記官  陳鳳怡


司法院資訊處製作；財團法人民間司法改革基金會備份。
